---
title: "`topmodels`: Fehler Suche im `qqrplot()`"
author: "Moritz N. Lang"
date: "April 2021"
output: html_document
editor_options: 
  chunk_output_type: console
---
```{r include=FALSE}
knitr::opts_chunk$set(fig.align="center") 

if(!require("devtools")) install.packages("devtools")
install_svn("svn://r-forge.r-project.org/svnroot/topmodels/pkg/topmodels", 
            revision = "r1226", quiet = TRUE, upgrade = "never")
library("topmodels")
```

### Analyse Moritz

#### Schaetzung der Modelle
```{r}
data("CrabSatellites", package = "countreg")
m_pois  <- glm(satellites ~ width + color, data = CrabSatellites, family = poisson)

CrabSatellites2 <- CrabSatellites[CrabSatellites$satellites <= 1, ]
m_binom <- glm(satellites ~ width + color, data = CrabSatellites2, family = binomial)
```

#### Reproduktion des Problems

Nach langem Rumprobieren bin ich darauf gekommen, dass ich bei `qqrplot()` bzw. `qresiduals()` mit `type = "random"` auch das Problem reproduzieren kann. Der Unterschied der "range" liegt nur an den leicht anderen Werten durch das Samplen und den Quantilen.
```{r}
par(mfrow = c(1, 2), mar = c(4, 4, 1.5, 1.5))
qqrplot(m_binom, range = TRUE, tryout = "quantile")
qqrplot(m_binom, range = TRUE, tryout = "random-wrong")
qqrplot(m_pois, range = TRUE, tryout = "quantile")
qqrplot(m_pois, range = TRUE, tryout = "random-wrong")
```

#### Korrektur und Konsequenzen fuer `qresiduals()`

Ich kann jedoch mittels der richtigen Sortierung im `qqrplot()` auch das gewuenschte Bild erzeugen (wie ich dir heute Morgen schon gezeigt hatte).
```{r}
qqrplot(m_binom, range = TRUE, tryout = "random-correct")
qqrplot(m_pois, range = TRUE, tryout = "random-correct")
```

 
Der Unterschied zwischen `tryout = "random-wrong"` und `tryout = "random-correct"` ist die Reihenfolge der Befehle von `sort()` und `range()`, und dies fuert zu den Problemen im Plot. Beide Varianten sind im `qqrplot()` implementiert.

```{r eval=FALSE}
## random-correct
tmp <- qresiduals(object, newdata = newdata, trafo = trafo, type = type, nsim = 10000,
  delta = delta)
rg <- t(apply(apply(tmp, 2, sort), 1, range))

# random-wrong
tmp <- qresiduals(object, newdata = newdata, trafo = trafo, type = type, nsim = 10000,
  delta = delta)
rg <- apply(t(apply(tmp, 1, range)), 2, sort)
```

Mir ist der Unterschied vollkommen klar und dass es Sinn macht, die Samples zuerst fuer den QQ-Plot zu sortieren und dann sich die Range zu berechnen. Nur schaffe ich es (momentan) nicht daraus die richtigen Konsequenzen fuer den Quantilsansatz zu ziehen. 


## Analyse Achim (Mail vom 16.04.21)

Moritz,

vielen Dank fuer die Arbeit daran. Also klar ist:

(1) Meine alte Implementierung ist einfach falsch.

(2) Das Problem ist deutlich komplexer als eigentlich gedacht.

Wir brauchen naemlich nicht Maximum und Minimum (bzw. andere Quantile) von den Residuen - sondern von den Ordnungsstatistiken der Residuen! Wenn man die trafo = qnorm erstmal aussen vor laesst und alles auf der Wahrscheinlichkeitsskala macht, dann haben wir folgende Situation:

* X ist eine multivariate Zufallsvariable aus einer n-dimensionalen Verteilung.

* Die n Komponenten von X sind unabhaengig voneinander verteilt aber nicht identisch.

* Fuer jedes i = 1, ..., n gilt:  X_i ~ U_i, wobei U_i eine Gleichverteilung auf einem Teilintervall von [0, 1] ist.

* Wir kennen also die Verteilung von jedem X_i und koennten damit auch leicht die Quantile dieser Verteilung berechnen. Das habe ich bisher immer gemacht.

* Was wir aber tatsaechlich brauchen ist die Verteilung (bzw. die Quantile) der Ordnungsstatistiken der X_i. Die schreibt man ueblicherweise als X_(i) mit i = 1, ..., n und X_(1) <= X_(2) <= ... <= X_(n).

* Die Frage ist also, was die Verteilung bzw. die Quantile von X_(i) (gesprochen: "X, geordnet i") sind.

Wenn man in die Wikipedia schaut (https://en.wikipedia.org/wiki/Order_statistic), dann wird dort nur der Fall behandelt, dass die X_i unabhaengig sind (haben wir) und identisch verteilt (haben wir nicht). Da kaemen dann bei einer Gleichverteilung bestimmte Beta-Verteilungen heraus.

* Doch es gibt dort auch einen Verweis auf den Fall, den wir brauchen. Das nennt sich dann: https://en.wikipedia.org/wiki/Bapat%E2%80%93Beg_theorem Die haben die gemeinsame Verteilung der Ordnungsstatistiken hergeleitet und fuer moderates n kann man die Verteilungsfunktion sogar ausrechnen.

* ABER: Wir braeuchten dann ja nicht nur die Verteilungsfunktion sondern die Quantilsfunktion (muessten also noch invertieren). Ausserdem geht das dann fuer groessere n alles nicht mehr, siehe Abschnitt "Complexity".

Summa summarum: Es schaut fuer mich so aus, als waere das nicht praktikabel das exakt zu berechnen. Ich werde bei Gelegenheit nochmal Christian fragen, ob er da noch eine Chance sieht.

Derweil: Implementier mal Deine random-correct Variante. Was besseres weiss ich momentan nicht.

lg,
Z

